# 公司派生分立，存续下来的公司净资产低于实收资本如何处理

提问人：cat200602 时间：2015-11-27 19:32:10
公司派生分立，存续下来的公司净资产低于实收资本，需要调整所有者权益，请问调整的顺序是怎么样的，是先冲减资本公积，还是先冲减盈余公积？资本公积里有资本溢价和其他

回答人：chenyiwei
一般冲减权益的顺序是从上往下依次冲减。即依次冲减资本公积（仅资本溢价）、盈余公积和未分配利润。其他综合收益、专项储备、一般风险准备不能冲减。 另外，因为工商总局《关于做好公司合并分立登记支持企业兼并重组的意见》（工商企字[2011]226号）规定“因分立而存续或者新设的公司，其注册资本、实收资本数额由分立决议或者决定约定，但分立后公司注册资本之和、实收资本之和不得高于分立前公司的注册资本、实收资本”，所以存续公司需要进行减资。